臺灣臺北地方法院刑事判決　　　　　　　100年度訴字第694號
公　訴　人　臺灣臺北地方法院檢察署檢察官
被　　　告　林堅志
上列被告因違反毒品危害防制條例案件，經檢察官提起公訴（
100 年度毒偵字第1656號），本院判決如下：
    主  文
林堅志施用第一級毒品，累犯，處有期徒刑拾月。扣案如附表編
號一所示之物沒收銷燬，如附表編號二、三所示之物沒收。
    事  實
一、林堅志於民國91年間，因施用毒品案件，經本院以91年度毒
    聲字第478 號裁定送觀察、勒戒後，因認有繼續施用毒品之
    傾向，再經本院以91年度毒聲字第2376號裁定令入戒治處所
    施以強制戒治，復經本院以92年度毒聲字第1019號裁定停止
    戒治，所餘戒治期間交付保護管束，於92年11月11日戒治期
    滿執行完畢。又於95年間，因施用毒品案件，經本院以95年
    度訴字第1549號判決判處有期徒刑8 月確定；再於同年間，
    因竊盜案件，經本院以95年度簡字第3222號判決判處有期徒
    刑4 月，經上訴後，由本院以95年度簡上字第338 號駁回上
    訴而確定；上開有期徒刑8 月、4 月，嗣經本院以96年度聲
    減字第213 號裁定分別減刑為有期徒刑4 月、2 月，並更定
    應執行刑為有期徒刑5 月15日確定，其經入監執行後，於96
    年7 月23日縮刑期滿執行完畢；復於97年間，因施用毒品案
    件，經本院以97年度訴字第817 號判決有期徒刑10月確定，
    於98年10月6 日縮刑期滿執行完畢。
二、詎其仍不知悔改，竟基於施用第一級毒品海洛因之犯意，於
    100 年3 月23日下午1 時許，在其新北市○○區○○街9 巷
    17號住處內，以將海洛因摻水注入針筒後注射身體之方式施
    用海洛因1 次。嗣因員警經由通訊監察掌握其涉及施用毒品
    之線索，於同日下午3 時50分許，前往上開住處搜索查獲，
    並扣得其所有之海洛因1 包（驗前淨重0.5080公克、驗餘淨
    重0. 5070 公克）及注射針筒1 支。
三、案經新北市政府警察局新莊分局報告臺灣臺北地方法院檢察
    署檢察官偵查起訴。
    理  由
一、本案被告林堅志所犯係死刑、無期徒刑、最輕本刑為3 年以
    上有期徒刑以外之罪，其於準備程序中就被訴事實為有罪之
    陳述，經法官告知簡式審判程序之旨，並聽取公訴人及被告
    之意見後，經本院依刑事訴訟法第273 條之1 第1 項之規定
    ，裁定由受命法官獨任進行簡式審判程序。又本案卷內之物
    證、書證等證據，依同法第273 條之2 規定，不受第159 條
    第1 項關於傳聞法則規定之限制，依法均有證據能力，合先
    敘明。
二、訊據被告對上揭犯罪事實均坦承不諱，又被告遭查獲時所採
    集尿液經送驗結果，呈現海洛因代謝物嗎啡陽性反應，有臺
    灣檢驗科技股份有限公司濫用藥物尿液檢驗報告、應受尿液
    採驗人尿液檢體採集送驗紀錄表、新北市政府警察局新莊分
    局偵辦毒品危害防制條例案被移送人姓名代碼對照表各1 紙
    在卷可證（見偵卷第51、20-1頁），此外，被告被查獲時經
    員警在其住處扣得疑似海洛因粉末、注射針筒，該粉末經送
    驗結果，確含第一級毒品海洛因成分一節，並有扣案物品目
    錄表、交通部民用航空局航空醫務中心毒品鑑定書在卷可參
    （見偵卷第10、53頁）。從而，足認被告之前開自白與事實
    相符，應得為認定其犯罪之依據。又被告前因施用毒品案件
    ，經送觀察、勒戒及強制戒治執行完畢，嗣於5 年內再為施
    用毒品犯行，經依法追訴、處罰後，嗣再為本案施用第一級
    毒品海洛因犯行，有臺灣高等法院被告前案紀錄表1 份附卷
    可參，事證明確，是則被告所為上開施用毒品行為，依法即
    應予論罪科刑。本案被告犯行已經證明，應予依法論科。
三、論罪科刑部分：
  (一)按海洛因係毒品危害防制條例第2 條第2 項第1 款所稱之第
    一級毒品，不得持有、施用。是核被告所為前揭施用海洛因
    犯行，係犯毒品危害防制條例第10條第1 項施用第一級毒品
    罪。其持有第一級毒品後進而施用，其持有毒品之低度行為
    ，應為施用毒品之高度行為所吸收，不另論罪。又被告前因
    事實欄編號一所載之案件，於96年7 月23日、98年10月6 日
    縮刑期滿執行有期徒刑完畢乙情，有臺灣高等法院被告前案
    紀錄表1 份在卷可證，其受有期徒刑之執行完畢後，5 年以
    內故意再犯本案有期徒刑以上之罪，為累犯，應依刑法第47
    條第1 項之規定，加重其刑。
  (二)爰審酌被告前因施用毒品案件，經觀察、勒戒及強制戒治執
    行完畢，及經法院論罪科刑、執行完畢後，仍未能徹底戒絕
    毒品，再犯本案施用毒品罪，可見其並無戒毒悔改之意，且
    自我克制能力不足，對毒品有相當之依賴性，難以回歸正常
    社會等情，並念其施用毒品，乃戕害一己之身體健康，所為
    尚未害及他人，且於犯後坦承犯行，犯罪後態度尚可等一切
    情狀，量處如主文所示之刑，以資懲警。
  (三)扣案之海洛因1 小包（驗餘淨重0.5070公克），係被告所持
    有之第一級毒品海洛因，應沒收銷燬之（至於鑑驗所耗損之
    海洛因因已滅失，則無庸再沒收銷燬）；而包覆海洛因毒品
    之夾鍊袋1 個，係其便利攜帶、持有毒品所用，扣案之注射
    針筒，則為被告施用毒品之工具，且上開物品均為被告所有
    ，業據被告供承甚明（見本院卷第38頁），爰依刑法第38條
    第1 項第2 款規定宣告沒收（以上均詳如附表所示）。
據上論斷，應依刑事訴訟法第273 條之1 第1 項、第284 條之1
、第299 條第1 項前段，毒品危害防制條例第10條第1 項、第18
條第1 項前段，刑法第11條、第47條第1 項、第38條第1 項第2
款，判決如主文。
本案經檢察官葉芳秀到庭執行職務
中    華    民    國   100    年    6     月    30    日
                  刑事第十八庭  法  官  陳思帆
以上正本證明與原本無異。
如不服本判決應於收受送達後10日內向本院提出上訴書狀，並應
敘述具體理由；其未敘述上訴理由者，應於上訴期間屆滿後20日
內向本院補提理由書（均須按他造當事人之人數附繕）「切勿逕
送上級法院」。
                                書記官  林素霜
中    華    民    國   100    年    7     月    4     日
附表：
┌──┬───────┬────────┬───────┬────────┐
│編號│扣押物名稱    │數量            │說明          │沒收（銷燬）依據│
│    │              │                │              │                │
├──┼───────┼────────┼───────┼────────┤
│ 1  │海洛因粉末    │壹小包（驗前淨重│持以施用之第一│毒品危害防制條例│
│    │              │0.5080公克、驗餘│級毒品        │第18條第1 項    │
│    │              │淨重0.5070公克）│              │                │
├──┼───────┼────────┼───────┼────────┤
│ 2  │包裝編號1 所示│夾鍊袋壹個      │施用第一級毒品│刑法第38條第1 項│
│    │海洛因之夾鍊袋│                │所用之物      │第2 款          │
├──┼───────┼────────┼───────┼────────┤
│ 3  │注射針筒      │壹支            │施用第一級毒品│同上            │
│    │              │                │所用之物      │                │
└──┴───────┴────────┴───────┴────────┘